臺灣臺中地方法院刑事判決
110年度訴字第1453號
                                     110年度原訴字第76號
                                     110年度訴字第2143號
公  訴  人  臺灣臺中地方檢察署檢察官
被      告  陳慶宏


選任辯護人  林柏宏律師
被      告  林君宜




選任辯護人  張藝騰律師
            周啟成律師
被      告  趙冠淯



被      告  王程彥（原名：王有福）




            葉原昌


被      告  陳誌超



選任辯護人  林盛煌律師
            許琬婷律師
被      告  鄭羽閔


選任辯護人  周復興律師
被      告  劉禹汨




被      告  袁偉傑



選任辯護人  吳憶如律師（法扶律師）
被      告  侯政旭



選任辯護人  許文鐘律師
被      告  洪嘉文



                    （現另案於法務部矯正署臺中監獄臺中分監執行中）
            許樹恭


被     告   林敬雄



選任辯護人  張藝騰律師
            周啟成律師  
被      告  鐘仕折



選任辯護人  顏偉哲律師
            林更祐律師
            邱宇彤律師                                  
上列被告等因組織犯罪條例等案件，經檢察官提起公訴（108年
度偵字第31604號、108年度偵字第31605號）及追加起訴（110年
度偵緝字第1043號、110年度偵緝字第1060號、110年度偵緝字第
1108號、110年度偵緝字第1146號、110年度偵緝字第1206號、11
0年度偵緝字第1263號），本院合併審理並判決如下：
    主    文
卯○○三人以上共同以電子通訊對公眾散布而犯詐欺取財罪，處有
期徒刑參年陸月。
戊○○三人以上共同以電子通訊對公眾散布而犯詐欺取財罪，處有
期徒刑壹年陸月。扣案如附件編號8至10所示之物，均沒收。
趙冠淯三人以上共同以電子通訊對公眾散布而犯詐欺取財罪，處
有期徒刑貳年貳月。
乙○○、辰○○三人以上共同以電子通訊對公眾散布而犯詐欺取財罪
，各處有期徒刑壹年貳月。
卯○○、戊○○、趙冠淯、乙○○、辰○○其餘被訴部分，均無罪。
寅○○、午○○、巳○○、袁偉傑、侯政旭、洪嘉文、許樹恭、己○○、
未○○，均無罪。
    犯罪事實
一、卯○○(綽號：鑽石)、甲○○(綽號：咖啡，業經臺灣高等法院
    臺南分院以107年度原上訴字第19號判決確定）、趙冠淯（
    綽號：二哥)、呂致賢（另案通緝中），於民國105年間某日
    集資在菲律賓成立詐騙機房，而由卯○○擔任幕後金主，出資新
    臺幣（下同)5、600萬元，提供該詐騙機房成立時之大部分資
    金，甲○○、呂致賢及趙冠淯亦共同出資認股擔任機房股東，由
    甲○○擔任該機房之現場總負責人，惟該期間傳聞菲國政府積
    極掃蕩詐騙機房，渠等決議另覓機房地點，嗣轉往印尼雅加
    達成立「穩賺」詐騙機房。
  ㈠由甲○○僱請真實姓名年籍不詳之印尼籍男子「阿勇」及在印尼
    當地居住之臺籍成年男子「阿平」，負責在雅加達當地申辦
    網路、承租房屋並辦理機房各項外務，卯○○並指派庚○○(綽號
    ：BG，由本院另行審結)至該詐騙機房處理水電事宜，另由呂
    致賢、趙冠淯負責該機房運作管理，並接洽林君宜經營之美女
    科技「VOS話務系統商」、某不詳「外撥系統商」、「馬商
    」、「條子商」、「車商」等相關詐騙合作廠商。林君宜即與
    卯○○、甲○○、呂致賢及趙冠淯所屬電信詐欺集團成員間，共
    同意圖為自己不法所有，基於三人以上共同以電子通訊對公
    眾散布之加重詐欺取財犯意聯絡，由林君宜將上開VOS話務系
    統提供予「穩賺」詐騙機房使用。
  ㈡其等嗣後約定由甲○○、呂致賢及趙冠淯負責機房運作、內部管
    理及延攬成員加入機房；丑○○、乙○○負責機房開銷、薪水發
    放、成員借支等帳務工作，並購入大陸地區民眾個資，供該
    詐騙機房機手從事詐騙；葉原昌負責該詐騙機房之外務採買
    。嗣該集團成員庚○○、辛○○、張立倫、鄭達夫(上四人由本院
    另行審結)及張舜頎(綽號：阿迪)、郭承霖(原名：曾承霖，
    以上2人另案偵辦中），及丑○○、子○○、魏志全、劉家祥、楊
    凱儒、盧豐彥、陳兆呈、彭敬富、張頂尉、黃文章、楊凱忠
    、王紹宇、劉文生、林昀盈、邱立翔、陳嘉能、柳婷豫、翁尉倫
    、林詩涵、劉佳杰、鄭和承、游婷雅、蕭祀辰、賴彥宇、俞冠鈴
    、少年壬○○（分別由臺灣雲林地方法院以107年度訴字第371
    號、臺灣高等法院臺南分院以107年度原上訴字第19號、最
    高法院以108年度台上字第3571號判決確定及臺灣雲林地方
    法院少年法庭另案審理）及其他真實姓名年籍均不詳之成年
    人等，意圖為自己不法所有，基於三人以上共同以電子通訊
    對公眾散布而犯詐欺取財罪之犯意聯絡，以下列方式對大陸
    地區人民施用詐術：其等先利用「美女科技」VOS話務系統以
    大量撥打詐騙電話給不特定大陸地區民眾，或以事先取得之
    大陸地區民眾個人資料各別撥打電話之方式，由機房內1線
    機手假冒受話者之當地公安，向接電話之受話者誆稱『積欠
    電信費用，必須轉至公安局查明』云云，俟受話者受騙後，
    即轉接至2線機手，由2線機手假冒大陸市級公安局公安人員
    ，在電話中對被害人製作筆錄，藉機套取被害人銀行帳戶資料
    及帳戶內之存款情形，俟取得被害人信任後，再將電話轉接
    至假冒大陸檢察官之3線機手，以須監管帳戶為由，使被害
    人陷於錯誤，3線機手再依轉帳機房提供之大陸地區人頭帳戶
    名冊，指示被害人操作提款機將金錢匯入指定之大陸地區人頭
    帳戶內，待確認被害人已經匯款後，機房成員即聯繫大陸地
    區配合之「車行」將詐得之贓款以地下匯水之方式轉匯回臺
    灣相關人頭帳戶，再由專門負責處理集團機房帳務之「財源
    」集團旗下車手持人頭提款卡在臺灣地區，透過具通匯功能
    之提款機提領現款後，轉交給幕後金主卯○○或趙冠淯、呂致
    賢等人。待其等領得詐欺款項後，則依1線機手5-6％；2線機
    手7-9%；3線機手6-8%之比例分配報酬，剩餘款項扣除詐騙
    機房所應支付之雜項費用後，其餘款項一半歸卯○○所有，另
    一半拆成11份，甲○○、呂致賢、趙冠淯各分3份合計占9份，1
    份給詐騙機房幹部，1份給「阿平」。嗣於105年9月23日，
    其等即以上開方式對大陸地區人民吳芬芬（79年生）施詐，
    致使吳芬芬陷於錯誤，因而將帳戶內之款項人民幣49,989元
    匯入其等所提供之人頭帳戶內，並遭提領一空。嗣經員警獲
    報於戊○○位在彰化縣○○鄉○○街00號住處扣得如附件編號8至1
    0所示之物，而循線查悉上情。
二、案經臺灣雲林地方檢察署檢察官指揮內政部警政署刑事警察
    局偵查第九大隊第三隊、航空警察局刑事警察大隊、桃園市
    政府警察局刑事警察大隊科偵隊、花蓮縣警察局刑事警察大
    隊、南投憲兵隊及雲林縣警察局移送臺灣雲林地方檢察署檢
    察官陳請臺灣高等檢察署檢察長核轉臺灣臺中地方檢察署檢
    察官偵查後起訴及追加起訴。
    理    由
甲、有罪部分：
壹、程序部分：
一、按本法於在中華民國領域內犯罪者，適用之；又犯罪之行為
    或結果，有一在中華民國領域內者，為在中華民國領域內犯
    罪，刑法第3條第1項前段及第4條分別定有明文。又中華民
    國憲法第4條明定「中華民國領土，依其固有之疆域，非經
    國民大會之決議，不得變更之」，另中華民國憲法增修條文
    第4條第5項亦明定「中華民國領土，依其固有疆域，非經全
    體立法委員四分之一之提議，全體立法委員四分之三之出席
    ，及出席委員四分之三之決議，提出領土變更案，並於公告
    半年後，經中華民國自由地區選舉人投票複決，有效同意票
    過選舉人總額之半數，不得變更之」，而國民大會則未曾為
    變更領土之決議及立法院亦未曾提出領土變更案。另中華民
    國憲法增修條文第11條復規定「自由地區與大陸地區間人民
    權利義務關係及其他事務之處理，得以法律為特別之規定」
    ，而臺灣地區與大陸地區人民關係條例第2條第2款則明定「
    大陸地區：指台灣地區以外之中華民國領土」，用以揭示大
    陸地區仍屬我中華民國之領土；且該條例第75條復規定「在
    大陸地區或在大陸船艦、航空器內犯罪，雖在大陸地區曾受
    處罰，仍得依法處斷。但得免其刑之全部或一部之執行」，
    堪認現行大陸地區雖因事實上之障礙為我國主權所不及，但
    在大陸地區犯罪，仍應受我國法律之處罰，亦即仍明示大陸
    地區猶屬我國領域，而未對其放棄主權（最高法院90年度台
    上字第705號刑事判決及89年度台非字第94號刑事判決意旨
    參照）。經查：本案供被告卯○○、戊○○、趙冠淯、乙○○、辰
    ○○施詐之工具即電話詐騙機房，雖設在中華民國領域外之印
    尼雅加達地區，惟其等施詐之電話，最終仍係轉接至大陸地
    區對大陸地區人民施詐，並因而致大陸地區人民陷於錯誤，
    因而交付款項於其等，足見本案被告卯○○、戊○○、趙冠淯、
    乙○○、辰○○之犯罪行為地或結果發生地，均在大陸地區，揆
    諸前開說明，其等所犯本案犯行自屬在中華民國領域內犯罪
    ，而應適用中華民國法律論處，合先敘明。　　
二、關於被告卯○○證據能力部分：
（一）按被告以外之人（包括證人、鑑定人、告訴人、被害人及
      共同被告等）於檢察事務官、司法警察官或司法警察調查
      中所為之陳述，與審判中不符時，其先前之陳述具有較可
      信之特別情況，且為證明犯罪事實存否所必要者，得為證
      據。被告以外之人於審判中有滯留國外或所在不明而無法
      傳喚或傳喚不到之情形，其於檢察事務官、司法警察官或
      司法警察調查中所為之陳述，經證明具有可信之特別情況
      ，且為證明犯罪事實之存否所必要者，得為證據，刑事訴
      訟法第159條之2、第159條之3第3款分別定有明文。本條
      所稱「先前之陳述具有較可信之特別情況」，係指被告以
      外之人先前於檢察事務官、司法警察官或司法警察調查中
      所為之陳述，與審判中不符，而從先前與審判中各個陳述
      之外部附隨環境或條件觀察比較，先前之陳述，較為自然
      可信而足以取代審判中之陳述者而言（最高法院95年度台
      上字第3747號判決參照）。又所謂「與審判中不符」，並
      非僅指全部不符而言，凡部分不符，或審判期日行交互詰
      問時未經提問，致證人無從為陳述或為完整陳述等情形，
      均屬之。蓋法院既賦與訴訟當事人詰問證人之機會，其未
      加以詰問部分，即可推定有意節省時間、勞費而不加以爭
      執，當無禁止法院在審酌「先前之陳述具有較可信之特別
      情況」後，採為證據之理。又所謂「具有較可信之特別情
      況」（即學理上所稱之「特信性」），係指其陳述係在特
      別可信為真實之情況下所為者而言，例如被告以外之人出
      於自然之發言、臨終前之陳述，或違反自己利益之陳述等
      特別情形均屬之。蓋被告以外之人在類此特別情況下所為
      之陳述，就通常而言，其虛偽之可能性偏低，可信之程度
      較高，若該項陳述為證明犯罪事實存否所必要，依上規定
      ，自得構成傳聞法則之例外，而承認其證據能力（最高法
      院94年度台上字第5490號判決參照）。本案被告卯○○之辯
      護人認證人即另案被告甲○○、庚○○、本案被告巳○○於警詢
      時之陳述無證據能力（本院卷一第433頁，以下本院卷均
      指本院1453號卷），而證人巳○○、甲○○於本院審理時業經
      傳喚交互詰問，其等於本院審理時所述與警詢時所為之陳
      述，有未經提問致證人無從為陳述或因時間久遠記憶不清
      而未能完整陳述之情形，本院審酌上開證人巳○○、甲○○於
      警詢時所述之犯罪事實，離案發時間較近，受外界干擾較
      少，就通常而言，虛偽之可能性偏低，可信之程度較高，
      且對於被告卯○○之犯罪情節供陳較為可信，是證人巳○○、
      甲○○於警詢時之供述，可補審判中陳述之不足，並為證明
      被告卯○○犯罪事實存否所必要，自具有證據能力，當得作
      為證據。又被告以外之人於檢察事務官、司法警察（官）
      調查時所為，本無證據能力，必因其嗣於審判中有刑事訴
      訟法第159條之3各款規定之實際不能到庭，或到庭不能（
      願）陳述，以接受交互詰問情形，而其先前審判外之陳述
      具備「可信性」及「必要性」二要件，始例外得認為有證
      據能力。其中所謂「具有可信之特別情況」，係屬「信用
      性」之證據能力要件，而非「憑信性」之證據證明力，法
      院自應就其陳述當時之原因、過程、內容、功能等外在環
      境加以觀察，以判斷其陳述，是否出於「真意」、有無違
      法取供等，其信用性已獲得確定保障之特別情況，加以論
      斷說明其憑據；所稱「為證明犯罪事實存否所必要者」，
      係指就具體個案案情及相關卷證判斷，為發現實質真實目
      的，認為除該項審判外之陳述外，已無從再就同一供述者
      ，取得與其上開審判外陳述之相同供述內容，倘以其他證
      據代替，亦無從達到同一目的之情形而言（最高法院97年
      台上字第1462號判決參照）。經查，證人庚○○經本院合法
      送達證人傳票，有本院送達證書1紙（本院卷三第377頁）
      可佐，然證人庚○○並未於本院111年5月25日審判期日到庭
      作證，且證人庚○○經查已經另案通緝，有臺灣高等法院通
      緝紀錄表1份（本院卷五第189頁）可證，足見其有傳喚不
      到之情形，是應認已構成刑事訴訟法第159條之3第3款所
      定客觀情形。再者，參酌相關卷證資料，證人庚○○雖於檢
      察官偵查中到庭具結而為證述，然其偵查中陳述內容與警
      詢陳述內容詳盡與否尚非完全一致，而有彼此參酌之必要
      ，是兩者並非具有完全之證據替代性，基於發現實質真實
      之目的，因認證人庚○○於警詢中，就本案犯罪事實所為之
      陳述，已無從再取得相同之供述內容，而符合前述「必要
      性」要件，是其陳述應為證明犯罪事實存否所必要；又證
      人庚○○於警詢時所為之陳述，觀察其筆錄內容前後均屬自
      由對答，復於警詢筆錄受詢問人處親自簽名以確認筆錄內
      容，且無證據得以證明認定其陳述當時非係基於自由意志
      而為，或有何出於不正方法、違法取供之情形，是以綜合
      其陳述當時之原因、過程、內容、功能等外在環境加以觀
      察，堪認證人庚○○於警詢中所為陳述，其信用性已獲得保
      障，其陳述內容符合刑事訴訟法第159條之3「具有可信之
      特別情況」之「信用性」證據能力要件，故具有證據能力
      。被告卯○○及辯護人主張證人甲○○、庚○○、巳○○於警詢之
      陳述屬傳聞證據，並無證據能力云云，尚非可採。
（二）又按，被告以外之人於審判外向法官所為之陳述，得為證
      據，刑事訴訟法第159條之1第1項定有明文。其立法理由
      係以：被告以外之人（含共同被告、共犯、被害人、證人
      等）於法官面前所為之陳述（含書面及言詞），因其陳述
      係在法官面前為之，故不問係其他刑事案件之準備程序、
      審判期日或民事事件或其他訴訟程序之陳述，均係在任意
      陳述之信用性已受確定保障之情況下所為，因此該等陳述
      應得作為證據。是該等之人於法官前所為證述，自有證據
      能力。查證人甲○○另案於臺灣雲林地方法院、臺灣高等法
      院臺南分院訊問程序、準備程序及審理時所為之陳述，係
      在法官面前為之，依法自有證據能力。被告卯○○及辯護人
      於本院主張證人甲○○於另案所為之陳述無證據能力等語，
      難認有據。至證人即同案被告巳○○於偵查中未經具結所為
      之證述，則不得作為本案證據使用，附此敘明。
（三）末按，被告以外之人於審判外之言詞或書面陳述，除法律
      有規定者外，不得作為證據，刑事訴訟法第159條固定有
      明文，惟被告以外之人於審判外之陳述，雖不符同法第15
      9條之1至之4規定，而經當事人於審判程序同意作為證據
      ，法院審酌該言詞陳述或書面陳述作成時之情況，認為適
      當者，亦得為證據；又當事人、代理人或辯護人於法院調
      查證據時，知有第159條第1項不得為證據之情形，而未於
      言詞辯論終結前聲明異議者，視為有前項之同意，同法第
      159條之5亦定有明文。其立法意旨在於傳聞證據未經當事
      人之反對詰問予以核實，原則上先予排除，惟若當事人已
      放棄詰問或未聲明異議，基於證據資料愈豐富，愈有助於
      真實發現之理念，且強化言詞辯論原則，法院自可承認該
      傳聞證據例外擁有證據能力。經查，本案除上揭所述外，
      其餘判決內所引用之供述證據（含言詞及書面陳述），被
      告卯○○及其辯護人表示不爭執，同意有證據能力，僅爭執
      證明力等語（本院卷一第433頁），且檢察官、被告卯○○
      及辯護人於本院審理中調查證據時，亦均未於言詞辯論終
      結前聲明異議（本院卷五第35至94頁），本院審認上開證
      據作成時之情況，應無違法取證或不當情事，與本案待證
      事實間復具有相當之關聯性，以之作為證據應屬適當，依
      刑事訴訟法第159條之5規定，自有證據能力。至於本案據
      以認定被告卯○○犯罪所引其餘非屬供述證據部分，既不適
      用傳聞法則，亦非公務員違背法定程序所取得，依刑事訴
      訟法第158條之4反面解釋，同具證據能力。
三、關於被告戊○○證據能力部分：
（一）按被告之自白，非出於強暴、脅迫、利誘、詐欺、疲勞訊
      問、違法羈押或其他不正之方法，且與事實相符者，得為
      證據，刑事訴訟法第156條第1項定有明文。次按刑事訴訟
      新制為期嚴謹證據法則，改正已往過度重視被告自白之流
      弊，乃刻意貶抑被告自白如同「證據女王」之地位，而定
      有上揭刑事訴訟法第156條第1項規定，亦即被告之自白，
      必須具備任意性及確實性，始屬適格之證據，雖採正面肯
      定用語，卻以負面列舉並概括排除各種不適當情形示之；
      復為確保此意旨之具體實現，另於同條第3項規定：「被
      告陳述其自白係出於不正之方法者，應先於其他事證而為
      調查。該自白如係經檢察官提出者，法院應命檢察官就自
      白之出於自由意志，指出證明之方法。」然則非謂被告因
      此獲有「尚方寶劍」，可以無所顧忌、任意爭辯，藉此狡
      展、脫罪。具體而言，倘被告已遭查獲諸多直接、間接之
      不利供述或非供述證據，斯時實施刑事訴訟程序之公務員
      於詢、訊問之時，予以曉諭，期其坦白認錯，俾邀合法寬
      典適用之機，主觀上既無不法存心，客觀上亦難認為失當
      ，自不能以脅迫、利誘、詐欺等不正方法等同視之（最高
      法院100年度台上字第652號判決意旨參照）。又所謂非任
      意性之自白，係指實施刑事訴訟之公務員以強暴、脅迫、
      詐欺、利誘、疲勞訊問、違法羈押或其他不正方法取得之
      自白而言，而此等不正方法必須所實施之方法對於被告或
      共同被告足以產生自由意志之壓制而造成違反意願之效果
      者，始足當之（最高法院99年度台上字第2210號判決意旨
      參照）。
（二）被告戊○○固辯稱：警詢中之筆錄，是警察事先打好，要求
      伊跟著原先繕打好的筆錄照著念，而後續偵查中，伊因為
      害怕，所以也是依照警詢中所述為同一之陳述等語，而被
      告戊○○之辯護人則爭執其分別於警詢、偵查中之陳述任意
      性等語（本院卷一第275頁、本院卷二第269頁）。經本院
      當庭勘驗辯護人所陳報，被告戊○○於警詢時遭不正訊問期
      間之光碟內容，過程中被告戊○○對於警察之詢問，均能以
      一問一答方式回答，而警員於製作筆錄時有連續錄音、錄
      影，且製作過程中，有聽到鍵盤打字之聲音，縱有部分時
      間並未聽見鍵盤打字之聲音，然衡諸一般實務常理，員警
      於製作警詢筆錄前，多會依據案情事先擬妥詢問之問題，
      於製作筆錄過程中，始能較為迅速且不至因程序進行過程
      冗長，而遺漏部分較為重要之問題，是觀以被告戊○○辯護
      人所指出較具爭議性之部分，該部分問答均較為簡單，而
      被告戊○○則僅為「是」、「否」、「有」等陳述，自難以
      此短時間內未能聽聞員警繕打鍵盤之聲音，而率認被告戊○○確有遭員警為不正訊問之情。又警員雖就被告戊○○之回
      答有將部分口語之內容修正而較為簡短，但仍有分別依被
      告戊○○所陳述內容之概要為記載，此有本院勘驗筆錄可考
      （本院卷二第58至64頁）。又被告戊○○之辯護人雖主張被
      告戊○○於製作筆錄過程中，眼神均直視前方螢幕，顯有依
      據員警筆錄為回答等情，然依上開勘驗結果，於過程中並
      無證據顯示員警有要求被告戊○○應為如何內容之陳述，況
      且若員警確有要求被告戊○○依其所為筆錄陳述，過程中怎
      會另有員警敲擊鍵盤之聲音，毋寧僅會有被告戊○○與員警
      對話之聲音而已；再且，依據勘驗結果所示，員警更無以
      強暴、脅迫、詐欺、利誘、疲勞訊問、違法羈押或其他不
      正方式取供之情事，至為灼然。從而，被告戊○○於偵查中
      之自白，更無因此而無證據能力之可能，是被告戊○○上開
      於警詢、偵查中所為之自白均得為證據甚明。
（三）另被告戊○○之辯護人雖爭執證人甲○○、證人即共同被告己○○、午○○於警詢時所為證述等語。然揆以前揭說明，證人
      甲○○於本院審理時業經傳喚交互詰問，其於本院審理時所
      述與警詢時所為之陳述，有未經提問致證人無從為陳述或
      因時間久遠記憶不清而未能完整陳述之情形，本院審酌上
      開證人甲○○於警詢時所述之犯罪事實，離案發時間較近，
      受外界干擾較少，就通常而言，虛偽之可能性偏低，可信
      之程度較高，且對於被告戊○○之犯罪情節供陳較為可信，
      是證人甲○○於警詢時之供述，可補審判中陳述之不足，並
      為證明被告戊○○犯罪事實存否所必要，自具有證據能力，
      當得作為證據。至證人己○○、午○○於警詢中之證述，既經
      辯護人爭執其等證據能力，本院則不以上揭證人之證述作
      為本案證據使用，併予敘明。
（四）又被告戊○○之辯護人雖爭執證人甲○○於偵查中所為證述之
      證據能力等語，然按，被告以外之人於偵查中向檢察官所
      為之陳述，除顯有不可信之情況者外，得為證據，刑事訴
      訟法第159條之1第2項定有明文。上揭條文已明白揭示被
      告以外之人於偵查中向檢察官所為之陳述，原則上有證據
      能力，僅於顯有不可信之情況者，始例外否定其得為證據
      ，是被告如未主張並釋明顯有不可信之情況時，檢察官自
      無須再就無該例外情形為舉證，法院亦無庸在判決中為無
      益之說明。換言之，法院僅在被告主張並釋明有「不可信
      之情況」時，始應就有無該例外情形，為調查審認（最高
      法院101年度台上字第5991號判決意旨參見）。職此，證
      人甲○○於偵查中依法具結後向檢察官所為之證述，被告戊○○之辯護人雖於本院準備程序主張該等證詞係屬傳聞證據
      ，並否認其證據能力，然其並未釋明上開證人甲○○於偵查
      中之證述有何「顯有不可信」之情況，是其陳述內容仍應
      認為有證據能力，辯護人前揭所為主張，亦非可採。
（五）末查，本案除上揭所述外，其餘判決內所引用之供述證據
      （含言詞及書面陳述），被告戊○○及其辯護人於本院準備
      程序時則表示不爭執，同意作為證據等語（本院卷一第27
      5頁），且檢察官、被告戊○○及辯護人於本院審理中調查
      證據時，亦均未於言詞辯論終結前聲明異議（本院卷五第
      35至94頁），本院審認上開證據作成時之情況，應無違法
      取證或不當情事，與本案待證事實間復具有相當之關聯性
      ，以之作為證據應屬適當，依刑事訴訟法第159條之5規定
      ，自有證據能力。至於本案據以認定被告戊○○犯罪所引其
      餘非屬供述證據部分，既不適用傳聞法則，亦非公務員違
      背法定程序所取得，依刑事訴訟法第158條之4反面解釋，
      同具證據能力。
四、關於被告乙○○、趙冠淯、辰○○證據能力部分：
（一）查本判決所引用下列各項以被告以外之人於審判外陳述為
      證據方法之證據能力，檢察官、被告乙○○、趙冠淯、辰○○
      於本院審理中調查證據時，知有刑事訴訟法第159條第1項
      不得為證據之情形，並未於言詞辯論終結前聲明異議（本
      院卷五第35至94頁），本院審酌該等證據作成之客觀情況
      均無不當，並無不宜作為證據之情事，依刑事訴訟法第15
      9條之5之規定，認均具有證據能力。　　　　　　
（二）其餘本案認定犯罪事實之所有證據資料（含書證、物證等
      ），均與本案事實具有關聯性，並無事證足認有違背法定
      程序或經偽造、變造等情事，且經本院依法踐行調查程序
      ，檢察官、被告乙○○、趙冠淯、辰○○對於證據能力均未爭
      執，故依據刑事訴訟法第158條之4反面規定，均具有證據
      能力。
貳、實體部分：
一、上開犯罪事實，業據被告乙○○、辰○○於警詢、偵查、本院準
    備程序、審理時均坦承不諱（警卷第22至30、75至82頁、偵
    5393號卷一第307至312頁、他840號卷第69至71頁、本院卷
    二第43至83頁、本院卷三第331至345頁、本院卷五第19至12
    9頁），核與證人即同案被告午○○於警詢時所為證述（警卷
    第67至74頁）、證人甲○○於警詢時所為證述（聲扣5號卷第1
    55至175頁）、子○○於警詢時所為證述（本院卷四第13至16
    頁）及被害人吳芬芬於大陸地區公安部門指訴遭詐騙等情節
    （警卷第110至111頁）相符，復有被告乙○○之入出境資料查
    詢結果、大陸地區公安部門詢問被害人吳芬芬之詢問筆錄、
    穩賺跨境機房IP查詢單、教戰守則、聯絡人截圖、桌上型電
    腦截圖、所繪平面圖、丑○○手機內之生活公約與筆錄單、丑
    ○○手機檔案內之總帳資料及人頭帳戶資料各1份在卷可稽（
    偵31604號卷第87頁、警卷第110至111頁、他4425號卷第234
    至299頁、警二卷第3至143頁、偵1382號卷第3至77頁），是
    被告乙○○、辰○○上開任意性自白均核與事實相符，堪以採信
    ，均應依法論科。本案就被告乙○○、辰○○部分事證明確，被
    告乙○○、辰○○此部分犯行堪以認定，應依法論科。
二、訊據被告戊○○矢口否認有何三人以上共同以電子通訊對公眾
    散布而犯詐欺取財罪等犯行，被告戊○○辯稱：伊根本沒有經
    營美女科技話務系統，伊先前在警詢、偵查中是被員警逼供
    的云云；辯護人則為被告戊○○辯護稱：經勘驗被告戊○○與己○○於警詢時所述，其等顯有遭員警脅迫，而依筆錄回答之情
    狀，是被告2人先前於警詢、偵查中之自白，自不足作為認
    定被告戊○○犯罪之證據，合先說明。又從證人甲○○、午○○、
    丑○○之證述內容可知，甲○○既陳稱其自105年10月24日後，
    並未再與「美女科技」話務系統合作，而丑○○則稱其並不清
    楚後續承接之話務系統為何，是退步言之，倘若仍認定美女
    科技確有與「穩賺」詐騙機房合作，亦僅限於105年10月24
    日前，且證人甲○○並未清楚證稱其有與被告戊○○表示承租之
    話務系統欲作為詐欺取財使用，自難認被告戊○○涉有何共同
    加重詐欺取財之犯行等語。經查：
（一）被告戊○○於警詢、偵查中一致供稱：遭員警查扣之存摺、
      隨身碟及行動電源等物為伊先前從事VOS話務系統所使用
      之物品，該系統名為「美女科技」，負責人為伊本人，己○○並非伊的員工，只是他偶爾會來協助伊從事部分雜事或
      聯絡相關事宜、提款等，但伊並沒有給付他任何薪資。伊
      先前有以1萬元代價向癸○○租用他所有之中國信託帳戶作
      為美女科技之人頭帳戶使用，而伊大約從105年1月份中旬
      使用至106年2、3月份而已。於上開期間內，伊陸續都有
      提供話務系統給「穩賺」機房使用，以分鐘計費，每分鐘
      3.5至4元不等，伊總共獲利約30至40萬元，伊會請甲○○將
      款項以無摺存款方式存至伊指定的人頭帳戶，也曾叫甲○○
      存入癸○○上開帳戶過，但時間太久，伊已經無法確認哪幾
      筆了。伊大約配合過4至5間詐騙機房，直到106年3月止，
      伊才決定回歸正途，不再從事詐騙工作等語（警卷第39至
      45頁、他840號卷第108至109頁）。佐以證人甲○○於警詢
      、偵查中均證稱：伊當初與戊○○所經營之「美女科技」確
      實有配合，約定由戊○○提供VOS話務系統給「穩賺」詐騙
      機房，然而匯款等事宜大多是由電腦手負責，伊並不清楚
      。而伊等合作時間大約是自105年6月起至106年7月止，以
      分鐘計費，每分鐘大約3.5至4元左右，伊等配合大約有50
      萬元左右，付費方式則是依據戊○○指示匯款至其所指定之
      帳戶。美女科技是由戊○○及他弟弟己○○一起經營，先前戊○○也有將中國信託人頭帳戶之金融卡交給伊，說要將美女
      科技轉由伊經營，但伊當時拒絕了。至於人頭帳戶所有人
      癸○○，戊○○原本有要介紹給伊，讓他到伊這邊工作，但後
      來沒有等語（警卷第97至102、103至106頁、他840號卷第
      170至171頁），並有扣案被告戊○○隨身碟內容之話務系統
      操作手冊可考（警卷第46至53頁），是被告戊○○確有經營
      美女科技話務系統等節，堪予認定屬實。
（二）佐以證人癸○○於警詢、偵查中證稱：伊於104年由戊○○陪
      同至中國信託申請好帳戶後，伊就將帳戶交給戊○○使用，
      當時約定好借用帳戶之代價為1萬元，而當時戊○○有介紹
      甲○○給伊認識，但伊並不清楚他們是從事詐騙的等語（他
      840號卷第150至152、161頁），核與上開證人甲○○證稱其
      有收到被告戊○○所交付之癸○○所申設之中國信託人頭帳戶
      且被告戊○○確有介紹證人癸○○予其認識等節相合若符，是
      以，堪認證人甲○○先前於警詢、偵查中所為證述確屬可採
      ，而證人癸○○本案中國信託帳戶確實為被告戊○○作為美女
      科技話務系統向詐騙機房收取費用所用，堪可認定屬實。
      而被告戊○○辯稱上開帳戶乃其受證人癸○○委託，代為收款
      而轉交予其家人等語，則據證人癸○○於本院審理時明確證
      稱：伊雖然有從外地匯款至帳戶，請戊○○轉交給伊的家人
      ，但這些與本案中國信託帳戶無關等語（本院卷三第221
      至227頁），亦可認被告戊○○所辯，難以採信。
（三）另參以扣案被告戊○○隨身碟內存取之話務系統設定指示，
      其內容係關於如何以工商銀行行員對被害人表示其帳戶遭
      到盜用，再以轉接至大陸公安同志等方式，詐騙被害人，
      使被害人誤以為其帳戶資料遭到冒用，而將帳戶內款項依
      其等指示轉匯予詐欺集團所使用之帳戶，有扣案話務系統
      設定可考（警卷第53頁），是被告戊○○既經營「美女科技
      」公司，且另有配合各用戶設定上揭話務系統以供其等作
      為詐騙被害人之工具使用，益徵被告戊○○對於證人甲○○之
      所以向其租用美女科技話務系統乃為作為詐騙機房使用等
      情，確有所認識，且彼此間確有犯意聯絡及行為之分擔無
      疑。
（四）至被告戊○○及其辯護人雖辯稱被告戊○○先前於警詢中係遭
      到員警脅迫，致其不得已僅能為認罪之答辯等語，然觀以
      上揭說明，已可見得其於本院準備程序及審理時翻異其詞
      之辯解，顯屬無稽。再者，被告戊○○雖稱其係依據其於警
      詢時所述，不得已而於偵查中再為相同之陳述，然於偵查
      中，經檢察官訊問其有關其配合詐欺機房之數量時，其則
      供稱：大概4、5間等語（他840號卷第108至109頁），且
      並未否認其主觀上對於所配合之廠商為詐欺機房乙節無認
      識，倘其確實於警詢中遭員警脅迫而配合為認罪之答辯，
      其又為何能於偵查中準確地說出其所配合之機房數量合計
      約4至5家，其大可僅指出「穩賺」該詐騙機房即可；遑論
      員警並未於警詢時詢問被告戊○○有關此部分犯罪細節，在
      在可徵被告戊○○於警詢、偵查中之自白確係出於其本意，
      而未曾有遭受員警脅迫或恐嚇等節，是辯護意旨顯無可採
      。
（五）又證人甲○○雖於本院審理時改稱：其當初與戊○○聯繫是說
      好要做大陸電話行銷，且其對於如何付費、與美女科技聯
      繫、接洽及合作期間均已經毫無記憶等語（本院卷三第19
      8至207頁）。審以證人甲○○於本院審理作證當時，已距離
      案發期間約3至4年之久，衡以人之記憶常隨時間之流轉而
      逐漸淡忘，實難謂與常理相違，然證人甲○○竟於審理時證
      稱其就與被告戊○○合作之詳情已毫無記憶，卻反而記得其
      與被告戊○○是約好要從事大陸電話行銷乙節，不僅與本院
      上開所為認定相悖，亦可見得其所為證述顯有維護被告戊○○之情，足知其於本院審理時所為證述顯無從遽予採信，
      反而應以其於警詢、偵查中所述較為可採。至辯護意旨雖
      另以證人癸○○之帳戶僅使用至105年10月24日，且證人甲○○並不能指出哪些款項為「穩賺」機房匯入之話務系統使
      用費，而以此認定被告戊○○與「穩賺」機房僅配合至該日
      為止，且其等實際上有無配合也屬可疑等語。然查，被告
      戊○○已於警詢、偵查中供稱：其與甲○○之合作方式是由甲○○匯款至其所指定之帳戶等語，詳如前述，足認被告戊○○
      並非僅以證人癸○○之帳戶作為其經營美女科技所使用之人
      頭帳戶，其應另有其餘帳戶可供機房人員匯款，可見辯護
      意旨徒以帳戶匯款時間而率認被告戊○○僅與證人甲○○等人
      配合至105年10月24日，且因無法明確辨識「穩賺」機房
      匯入之款項而難認其等實際上有所合作等節，均無從採信
      。
（六）綜上各情，被告戊○○上開所辯顯均係犯後卸責之詞，難以
      採信。本案事證明確，被告戊○○此部分犯行堪以認定，應
      依法論科。
三、上開犯罪事實，業據被告趙冠淯於偵查及本院準備程序時坦
    承不諱（偵緝1146號卷第69至70頁、本院2143號卷第137至1
    54頁），核與上揭證據資料相符，足見被告趙冠淯上揭於偵
    查中及本院準備程序時之任意性自白核與事實相符，堪以採
    信。至被告趙冠淯雖於本院審理時否認其涉有本案犯行等語
    （本院卷五第103至114頁），然觀以被告趙冠淯於偵查中自
    陳：伊在印尼雅加達穩賺機房擔任二線話務，假扮大陸公安
    ，而伊參與之期間大約是104年年底至105年農曆過年前為止
    ，參與期間伊就住在機房內。機房內管理人為綽號「咖啡」
    之王姓男子，而伊在機房內大概只認得呂致賢等語（偵緝11
    46號卷第69至70頁），是其除單純坦認犯行外，另指稱其在
    印尼機房係由證人甲○○擔任現場管理者，且其擔任二線話務
    人員等節均供述明確，核與證人甲○○、乙○○、午○○、巳○○、
    庚○○（警卷第22至30、67至74、83至89、90至96、103至106
    頁）指認被告趙冠淯即為綽號「二哥」而與證人甲○○、被告
    卯○○等人共同出資籌組「穩賺」詐欺機房之人無疑；另佐以
    被告趙冠淯於105年12月24日於桃園機場搭乘BR237號班次飛
    機前往雅加達，另於106年1月11日搭乘BR238號班次飛機返
    回臺灣，有被告趙冠淯入出境資料查詢結果可考（聲扣卷第
    69頁），均與其前揭於偵查中供稱之入出境期間相符，在在
    可見被告趙冠淯於本院審理時翻異其詞改稱其並未參與本案
    「穩賺」詐騙機房顯屬無稽而難以採信，是本案事證明確，
    被告趙冠淯此部分犯行堪以認定，應依法論科。
四、訊據被告卯○○固坦承其與證人甲○○為朋友，且卷附之對話紀
    錄為其與甲○○之對話（詳後述）等事實，惟矢口否認有何三
    人以上共同以電子通訊對公眾散布而犯詐欺取財等犯行，辯
    稱：伊與甲○○只是單純的朋友關係，伊在臺灣經營收藏品買
    賣，伊並沒有參與甲○○之詐欺機房，而對話紀錄只是甲○○要
    向伊借錢而已云云；辯護人則為被告卯○○辯護稱：關於起訴
    書附表所示除被害人吳芬芬外，並無任何報案資料可佐，且
    另案已就此部分均諭知無罪，是本案縱認被告卯○○有罪，亦
    僅能認定其就被害人吳芬芬部分有罪。而本案檢察官起訴被
    告卯○○所依憑之證據主要為證人甲○○、同案被告巳○○以及庚○○之證述，然共犯自白應有補強證據，且甲○○於本案審理時
    已到庭證稱其為「穩賺」詐騙機房之負責人，與被告卯○○無
    關，是自難以此而認被告卯○○有罪。又同案被告巳○○於審理
    時亦同樣證稱其當初於警詢、偵查中所述，均係從甲○○處聽
    來的；而另案被告子○○作為機房外務，亦到庭證稱收錢部分
    都是其聽令於甲○○之指示，且其從未將錢交付予卯○○。至於
    同案被告庚○○雖然是被告卯○○介紹給甲○○認識的，但他與甲○○事後之聯繫則與被告卯○○無涉，被告卯○○對此一無所知，
    顯難以此而認被告卯○○為本案機房之金主。另關於微信對話
    紀錄部分，依其中內容從未提及詐欺案件，縱提及有人遭收
    押，然既未提到遭收押之人名、案由或原因；況甲○○係提及
    其因為要南下，擔心同夥之人亂說話，才會以朋友立場向卯
    ○○借款。又縱被告卯○○確實為本案機房之金主，自107年1月
    2日遭員警查獲後，已有多名成員遭檢警拘提、搜索，理論
    上其為避免遭供出，應會主動安排律師，然其卻反而係待甲○○通知後才借錢予甲○○，是應認證人甲○○於審理時所為證述
    較為可信，而被告卯○○僅係遭證人甲○○誣陷，並請求為被告
    卯○○無罪之判決等語。經查：
（一）證人甲○○於警詢時證稱：伊與呂致賢、趙冠淯所經營「穩
      賺」詐騙機房總資金5、600萬元是由幕後金主所提供，該
      人暱稱「鑽石」，本名為卯○○，他第一次大約拿了100萬
      元給伊，讓伊處理人員機票、借支及設備採買，之後他也
      有先支付房租、網路等生活相關開銷，前前後後大約出資
      共5、600萬元。伊等就詐騙所得之分配為卯○○佔1半，另
      外1半拆成11份，由伊、呂致賢還有趙冠淯各3份，1份作
      為幹部獎金，1份交給印尼當地仲介「阿平」。伊等詐騙
      所得會由「財源」這個水房負責處理，由該水房集團提領
      出來後交給卯○○，有時候也會由趙冠淯及呂致賢等人所配
      屬之臺灣外務或藉由其他車行接洽，若交給卯○○的話，事
      後會由伊再去分配給其他人。至於對話紀錄部分，是因為
      伊要去南部躲一陣子，所以才向卯○○借錢，而伊於107年3
      月10日18時42分許，伊也有傳訊息告知卯○○，本案印尼詐
      欺機房已經有幾個成員被收押，伊想去幫他們寄錢還有東
      西，伊擔心成員們亂說話，且畢竟卯○○才是機房的幕後金
      主（警卷第97至102、103至106頁）。嗣於另案準備程序
      及審理時稱：伊對於犯罪事實沒有意見，伊只有在臺灣跟
      呂致賢還有趙冠淯一起前往，但伊並不是幕後金主，伊也
      有供出來了，出資者為卯○○，伊只有負責招募車手以及薪
      水會透過伊轉發而已等語，並請求承審法官為其函詢是否
      因其之供述而查獲共犯卯○○（本院卷四第113至162、165
      至183頁）。再於另案二審訊問程序時供稱：伊之前都是
      幫人承擔，而那人正是卯○○，伊被羈押時有看到他等語（
      本院卷四第189至192頁）。佐以被告卯○○與證人甲○○之微
      信對話紀錄確實可見證人甲○○於107年3月間欲向被告卯○○
      借款，並稱：「哥 有幾個已經被收押。我還是得關心他
      們 不然怕他們亂說話。所以我想去幫他們寄錢跟東西，
      你認為好嗎」等語，被告卯○○則回覆稱「新聞都有報了 
      他做別人的事！自己做自己承擔 沒事我也理面交代好了 
      我也想進去了！」等語，證人甲○○則稱：「哥。我們並不
      是做別人的事阿。為何你會這麼說呢」、「我不要求什麼
      。事也到我這為止。我只是想說這些人過去也有付出。問
      問你的看法」等語，被告卯○○則僅稱：「我也沒辦法顧這
      麼多人」等語，有2人微信對話紀錄可考（警卷第112至12
      0頁），則依2人上揭對話可見，被告卯○○對於證人甲○○稱
      有部分人被收押，且該些人是為被告卯○○及證人甲○○工作
      乙情，僅簡單泛稱其無法顧及所有人，而未對此作何否決
      或反駁之表示。另以本案確實係於107年1月間經員警陸續
      查獲，此有臺灣雲林地方法院107年度訴字第371號判決後
      附附表二可考，足見上揭對話訊息所指確實為本案「穩賺
      」詐騙機房之案件，而足以佐證證人甲○○上開於警詢及另
      案準備、訊問、審理時所證述之被告卯○○確實為「穩賺」
      詐騙機房之幕後金主及實際負責人乙節，堪予認定屬實。
（二）證人即同案被告庚○○於警詢、偵查中一致證稱：伊大約是
      105年2月間，經由綽號「鑽石」之卯○○之介紹，要伊去詐
      騙機房協助甲○○處理水電事宜，並允諾伊不用當機房人員
      。當時卯○○跟伊說會給伊3萬元薪資，而伊到場後見到成
      員大約有3至40個人。伊過去雅加達後，伊就將水電架設
      好，之後卯○○員工才通知他，並陸續讓其餘臺灣籍員工前
      往。其中機房核心幹部伊只知道有趙冠淯、呂致賢、甲○○
      還有電腦手而已，其他機房人員伊比較沒有接觸到等語（
      警卷第90至96頁、他840號卷第191至192頁），亦核與證
      人甲○○上揭所稱，被告卯○○確實為「穩賺」機房之幕後金
      主，且其亦有協助尋找成員陸續加入該機房等語相符，益
      徵證人甲○○上開所述與事實相符，而可以採信。
（三）證人即同案被告巳○○於警詢時亦證稱：伊知道卯○○也有出
      資不單純是因為伊是甲○○前妻，而是其與甲○○、呂致賢、
      趙冠淯在籌組機房時，伊有聽到他們討論的內容。後來甲○○因為被員警查獲南下時，也有跟卯○○商討是否要幫機房
      成員聘用律師等，但卯○○就推的一乾二淨，並要甲○○個人
      承擔，其不願介入。而機房分配比例最高的就是卯○○，其
      次是呂致賢、甲○○，趙冠淯則分配的比較少等語（警卷第
      83至89頁），是證人巳○○此部分證述亦與證人甲○○前揭所
      稱，其與被告卯○○、趙冠淯、呂致賢等人於組成機房前曾
      有討論，並約定分配彼此出資抽成之比例等語相符，可徵
      證人甲○○上開所述，被告卯○○為本案機房之幕後金主等節
      ，確屬真實。
（四）至證人甲○○雖於本院審理時翻異其詞，表示其當時因為施
      用毒品意識不清，且稱其當時只有跟呂致賢2人一起出資
      籌組，卯○○並非幕後金主，說因為事情發生在105年，其
      製作筆錄當時已107年，其僅是因為當時缺錢有向卯○○借
      款而已，直到其後來毒癮退去，其在執行時才想清楚卯○○
      並非本案詐騙機房之幕後金主，後來其繼續稱卯○○為幕後
      金主也是因為其先前都是這樣講，直到執行時，其思考清
      楚才確認卯○○並沒有涉入本案等語（本院卷四第61至79頁
      ），然查，證人甲○○於107年3月21日經臺灣雲林地方檢察
      署檢察官以涉犯本案向臺灣雲林地方法院聲請羈押後，其
      已無再行施用毒品之可能，然其卻於該日及同年4月30日
      時均為被告卯○○為「穩賺」機房之幕後金主等陳述，足認
      其縱於107年3月21日前因施用毒品致其意識不清，然其竟
      於同年4月時亦為相同之陳述，已可見其前揭辯稱其當時
      因為毒癮發作而誤會卯○○為幕後金主之證述不實等辯解難
      以採信。再且，觀以證人甲○○與被告卯○○之對話紀錄，甲○○起先逕稱其要借款，主因係為處理遭收押之人，倘卯○○
      與本案無涉，其與甲○○僅係單純乾哥乾弟關係，其理應先
      向甲○○詢問所涉案件為何，為何會有人遭到羈押，且為何
      其需要協助處理遭收押之人士等細節，嗣後才會允諾借款
      ，然其竟未曾為任何詢問，而直接匯款3萬元至甲○○之帳
      戶，於後續甲○○向其詢問如何幫忙遭收押之成員時，卯○○
      起先推諉拒絕協助處理，而經甲○○再次稱該些成員所為亦
      是為了其等時，卯○○才以其無法顧及那麼多人等語置辯，
      已可知證人甲○○後續於本院審理時翻異說詞改稱該些借款
      為其個人生活所用等語，實屬無稽，而僅係其為維護被告
      卯○○而已。遑論其於本院審理作證時，已距離案發有4年
      之久，其亦明白表示其對於105年間機房運作等細節事項
      不復記憶，然其確反而能於執行期間，思索清楚被告卯○○
      並非本案金主，同時又稱其因歷時太久對於其餘細節已遺
      忘，在在可徵其於本院審理時所為證述顯屬虛偽，而無足
      為有利於被告卯○○之認定，且恰足以認定其於警詢時及另
      案審判程序時所述，較為可信。
（五）又證人巳○○雖於本院審理時亦改稱其先前於警詢時指稱卯
      ○○為幕後金主等節，均係聽甲○○所述，其從未聽聞卯○○為
      本案機房之金主等語（本院卷四第79至89頁），然其既稱
      其對於卯○○之相關事宜，均係其等回臺灣後，甲○○才陸續
      向她解釋，而同時亦稱其與甲○○回國當時因為屢次紛爭，
      有離婚之打算，依此以觀，若被告巳○○已與證人甲○○正在
      討論離婚之事情，焉有可能再有餘力去討論被告卯○○為本
      案機房金主等事，已足見證人巳○○於本院審理時所為證述
      並非可採。再且，倘其對於機房之籌組均一無所知，其何
      能於警詢時明確指出被告卯○○、證人甲○○、被告趙冠淯及
      呂致賢等人出資分配之比例大概為何，凡此亦可認證人巳
      ○○於審理時翻異其詞之證述內容並不可採信。
（六）另辯護人雖以證人子○○於本院審理時之證述認其身為機房
      外務人員，負責處理人員薪水及詐騙款項之交付等，其卻
      從未將錢交付予卯○○，可見被告卯○○並非本案機房成員等
      語（本院卷四第89至95頁），然衡諸一般常情，被告卯○○
      既身為機房幕後金主，並指派證人甲○○等人出面處理機房
      相關事務，則以其身為出資者之心理，其自然不願使集團
      內非管理層級之成員知曉其之存在乃屬自然之理，遑論其
      等從事此般跨境詐欺機房，綜觀其等內心考量，其等之所
      以不願於境內從事，主因多半係為避免遭員警查獲，而刻
      意選擇於境外進行，依此而論，被告卯○○刻意隱藏其身份
      ，而不欲使僅屬一般機房外務成員之證人子○○得知其真實
      身份，顯難謂與常理相違，是辯護意旨此部分所為推論，
      自難以率予採信；進步言之，是辯護意旨另以其餘被告午
      ○○等人亦僅陳稱甲○○為其等機房之總負責人，而從未提及
      被告卯○○等情，當亦無從為有利於被告卯○○之認定，併予
      敘明。
（七）綜上各情，被告卯○○所辯顯屬卸飾之詞，難以採信。本案
      事證明確，被告卯○○此部分犯行堪以認定，應依法論科。
五、論罪科刑：
（一）核被告乙○○、辰○○、戊○○、趙冠淯、卯○○本案所為，均係
      犯刑法第339條之4第1項第2款、第3款之三人以上共同以
      電子通訊對公眾散布而犯詐欺取財罪。被告乙○○、辰○○、
      戊○○、趙冠淯、卯○○與另案被告甲○○、丑○○、子○○、魏志
      全、劉家祥、楊凱儒、盧豐彥、陳兆呈、彭敬富、張頂尉、
      黃文章、楊凱忠、王紹宇、劉文生、林昀盈、邱立翔、陳嘉
      能、柳婷豫、翁尉倫、林詩涵、劉佳杰、鄭和承、游婷雅、蕭
      祀辰、賴彥宇、俞冠鈴、少年壬○○、綽號「阿平」之成年人
      及其他真實姓名年籍不詳之成年人間，俱有犯意之聯絡與
      行為之分擔，均為共同正犯。
（二）查被告戊○○前因詐欺等案件，經本院以100年度簡上字第4
      06號判決判處有期徒刑4月確定、以101年度訴字第48號判
      決判處有期徒刑3月確定，嗣經本院以101年度聲字第1700
      號裁定定應執行有期徒刑6月確定，於101年6月25日易科
      罰金執行完畢，有臺灣高等法院全國前案紀錄表可考，而
      其於有期徒刑執行完畢後5年內故意再犯本案有期徒刑以
      上之罪，為累犯等情，被告戊○○及辯護人於本院審理時表
      示對於上開構成累犯之事實不爭執，但認為沒有加重之必
      要等語（本院卷五第115頁），惟本院審酌被告戊○○前案
      與本案所犯均為詐欺等相類財產犯罪，足見行為人有其特
      別惡性，且前案之徒刑執行完畢後仍再犯，其對於刑罰之
      反應力顯然薄弱，為兼顧社會防衛之效果，依司法院大法
      官釋字第775號解釋意旨，自應依刑法第47條第1項規定，
      加重其刑。
（三）另按，成年人教唆、幫助或利用兒童及少年犯罪或與之共
      同實施犯罪，加重其刑，兒童及少年福利與權益保障法第
      112條第1項前段定有明文，該規定固不以其明知所利用或
      共同實施犯罪者為兒童及少年為必要；但如非明知，仍以
      該成年人有利用或與兒童及少年共同實施犯罪之不確定故
      意，亦即該成年人須預見其利用或共同實施犯罪者係兒童
      及少年，且與之實施犯罪並不違背其本意，始足當之（最
      高法院102年度台上字第1914號判決意旨參照）。查被告
      卯○○、戊○○、趙冠淯、乙○○、辰○○於為本案上揭犯行時為
      成年人，少年壬○○為未滿18歲之少年，有其等卷內年籍資
      料在卷可稽，惟詐欺集團分工細膩，卷內亦無證據足證被
      告卯○○、戊○○、趙冠淯、乙○○、辰○○對上開集團成員為少
      年乙節有何明知或可預見，是本案自無兒童及少年福利與
      權益保障法第112條第1項前段規定之適用，附此敘明。
（四）爰以行為人之責任為基礎，審酌被告卯○○、乙○○、戊○○、
      辰○○、趙冠淯均正值青壯，竟不思以己力循正當管道謀生
      ，僅為滿足一己所需，即組成並參與本案「穩賺」詐欺機
      房，與集團內成員以上揭方式詐騙被害人吳芬芬，致被害
      人吳芬芬陷於錯誤，而將款項匯入集團成員所指定之帳戶
      ，且審酌被告乙○○、辰○○於犯後就本案犯行坦承不諱；而
      被告卯○○、戊○○及趙冠淯否認犯行之犯後態度，及其等所
      為不僅侵害他人財產法益，也嚴重影響社會秩序，所為實
      有不該，且其等均尚未能與被害人吳芬芬達成和解，賠償
      被害人吳芬芬所受之損害，復斟酌被告卯○○、乙○○、戊○○
      、辰○○、趙冠淯分別於詐欺集團所擔任之角色、犯罪之分
      工，及其等於本院審理時自述之智識程度、經濟及家庭生
      活狀況（本院卷五第127至129頁）等一切情狀，分別量處
      如主文欄所示之刑，以資懲儆。
六、沒收部分：
（一）按犯罪所得，屬於犯罪行為人者，沒收之。但有特別規定
      者，依其規定；前二項之沒收，於全部或一部不能沒收或
      不宜執行沒收時，追徵其價額，刑法第38條之1第1項、第
      3項分別定有明文。又於2人以上共同實行犯罪之情形，固
      基於責任共同原則，共同正犯應就全部犯罪結果負其責任
      ，然於集團性犯罪，其各成員有無不法所得，未必盡同，
      如因其組織分工，彼此間犯罪所得分配懸殊，而若分配較
      少甚或未受分配之人，仍應就全部犯罪所得負連帶沒收追
      繳之責，超過其個人所得之剝奪，無異代替其他參與者承
      擔刑罰，違反罪刑法定原則、個人責任原則以及罪責相當
      原則；故共同正犯犯罪所得之沒收或追徵，應就各人所分
      得之數為之。另沒收犯罪所得之範圍，應僅以行為人實際
      因犯罪所獲得之利益為限，倘行為人並未因此分得利益，
      或缺乏證據證明行為人確實因犯罪而有所得，自不應憑空
      推估犯罪所得數額並予以宣告沒收，以免侵害行為人之固
      有財產權。是行為人是否因犯罪而有所得，且實際取得數
      目多寡，應由事實審法院審酌卷內人證、物證、書證等資
      料，依據證據法則，綜合研判認定之。
（二）查被告辰○○、乙○○本案固坦承犯行；被告卯○○、戊○○及趙
      冠淯否認犯罪之辯解雖不足採信，業如前述，然其等於警
      詢、偵查中及本院準備程序、審理時均未供承本案其等因
      詐騙被害人吳芬芬而實際獲取之報酬為何，且檢察官亦未
      舉證證明被告卯○○、乙○○、戊○○、辰○○、趙冠淯個人犯罪
      之所得為何，本院復查無其他積極證據足認其等實際獲得
      何犯罪所得，從而，則不生犯罪所得應予沒收之問題，併
      此敘明。
（三）另本案扣案如附件扣案物清單所示之物，除附件編號8至1
      0所示之物，為被告戊○○所有，供其為本案犯行使用之物
      ，而應依刑法第38條第2項前段規定宣告沒收外，其餘扣
      案如附件編號1至7、11至12所示之物，均無證據證明與本
      案相關，爰不予宣告沒收。　　　　　　
乙、不另為無罪諭知部分：
壹、公訴意旨另以：被告卯○○、乙○○、辰○○、趙冠淯就上開犯罪
    事實欄所示犯行，另分別涉犯組織犯罪條例第3條第1項前段
    及同條項後段之發起、主持、指揮犯罪組織罪及參與犯罪組
    織罪等罪嫌等語（被告戊○○涉犯參與犯罪組織罪部分，業據
    公訴檢察官於本院審理時表示不在本案起訴範圍，併予敘明
    ）。
貳、然按被告卯○○、乙○○、辰○○、趙冠淯行為時之105年7月20日
    修正施行之組織犯罪防制條例第2條係規定：「本條例所稱
    犯罪組織，係指三人以上，有內部管理結構，以犯罪為宗旨
    或以其成員從事犯罪活動，具有集團性、常習性及脅迫性或
    暴力性之組織」，足見依被告卯○○、乙○○、辰○○、趙冠淯行
    為時即105年9月23日所施行之組織犯罪防制條例之規定，該
    條例所稱之「犯罪組織」，以具有脅迫性或暴力性為要件。
參、然查：本案並無任何證據足資證明被告卯○○、乙○○、辰○○、
    趙冠淯所參與之詐騙集團係具有脅迫性或暴力性之組織，堪
    認本案被告卯○○、乙○○、辰○○、趙冠淯所參與之詐騙集團，
    應非上開組織犯罪防制條例所稱之「犯罪組織」之事實，應
    堪認定，則揆諸前開說明，其等所為自不應論以該條例第3
    條第1項之發起、主持、操縱、指揮或參與犯罪組織罪。惟
    因公訴意旨認被告卯○○、乙○○、辰○○、趙冠淯此部分所犯罪
    刑與上開經本院認定有罪之部分，具有想像競合犯之裁判上
    一罪關係，爰就此部分不另為無罪之諭知，併予敘明。
丙、無罪部分：
壹、公訴意旨另以被告卯○○、乙○○、辰○○、趙冠淯、戊○○就附表
    編號1至38、40至111所示，共110名被害人（除附表編號39
    所示之被害人吳芬芬外）及被告寅○○、午○○、巳○○、袁偉傑
    、侯政旭、洪嘉文、許樹恭、己○○、未○○就附表編號1至111
    所示，共111名被害人施詐，共詐得43,153,060元之款項。
    因認被告卯○○、乙○○、辰○○、趙冠淯、戊○○就附表編號1至3
    8、40至111所示此部分犯行，亦成立刑法第339條之4第1項
    第2、3款所示之三人以上共同以電子通訊、網際網路對公眾
    散布而犯詐欺取財等罪嫌；及被告寅○○、午○○、巳○○、袁偉
    傑、侯政旭、洪嘉文、許樹恭就附表編號1至111所示部分，
    應分別成立組織犯罪條例第3條第1項後段、刑法第339條之4
    第1項第2、3款之參與犯罪組織罪及三人以上共同以電子通
    訊、網際網路對公眾散布而犯詐欺取財罪等罪嫌；暨被告己○○、未○○就附表編號1至111所示此部分犯行，應成立刑法第
    339條之4第2、3款之三人以上共同以電子通訊、網際網路對
    公眾散布而犯詐欺取財等罪嫌（被告未○○、己○○參與犯罪組
    織罪部分業經公訴檢察官於本院審理時表示不在本案起訴範
    圍）。
貳、按犯罪事實應依證據認定之，無證據不得認定犯罪事實；又
    不能證明被告犯罪或其行為不罰者，應諭知無罪之判決，刑
    事訴訟法第154條第2項、第301條第1項分別定有明文。所謂
    認定犯罪事實之證據，係指足以認定被告確有犯罪行為之積
    極證據而言，該項證據自須適合於被告犯罪事實之認定，始
    得採為斷罪之資料；且如未能發現相當確實證據，或證據不
    足以證明，自不能以推測或擬制之方法，以為裁判之基礎；
    而認定犯罪事實所憑之證據，雖不以直接證據為限，間接證
    據亦包括在內，然而無論直接證據或間接證據，其為訴訟上
    之證明，須於通常一般人均不致有所懷疑，而得確信其為真
    實之程度者，始得據為有罪之認定，倘其證明尚未達到此一
    程度，而有合理之懷疑存在時，即難遽採為不利被告之認定
    （最高法院76年台上字第4986號裁判參照）。另刑事訴訟法
    第161條第1項規定：檢察官就被告犯罪事實，應負舉證責任
    ，並指出證明之方法。因此，檢察官對於起訴之犯罪事實，
    應負提出證據及說服之實質舉證責任。倘其所提出之證據，
    不足為被告有罪之積極證明，或其指出證明之方法，無從說
    服法院以形成被告有罪之心證，基於無罪推定之原則，自不
    能為被告有罪之判決（最高法院92年台上字第128號裁判參
    照）。
參、公訴意旨認被告卯○○等14人涉犯上開罪嫌，無非係以被告乙○○、寅○○、戊○○、己○○、庚○○、午○○、辰○○、巳○○、未○○於
    警詢、偵查中所為之供述、自白及另案被告甲○○、楊凱儒、
    子○○、林昀盈、邱立翔、彭敬富、王紹宇、魏志全、丑○○、
    劉家祥、劉佳杰、張頂尉、游婷雅、賴彥宇、劉文生、楊凱
    忠、林詩涵、盧豐彥、俞冠鈴、潘祀辰、陳嘉能、陳兆呈、
    翁尉倫、鄭和承、盧豐彥、柳婷豫於另案警詢、偵查及審理
    時所為之自白、證人蕭俊傑、邱琍涵、郭靜璇、陳弘斌、蕭
    玉美、陳安潔、曾英瑛、癸○○分別於警詢、偵查中證述、臺
    灣雲林地方法院107年聲搜字第365號搜索票、雲林縣警察局
    刑事警察大隊搜索扣押筆錄、扣押物品目錄表（受搜索人：
    卯○○、戊○○、己○○、賴彥宇、鄭和承、林詩涵）及搜索現場
    扣押物照片、另案被告呂致賢、張舜頎、張立倫、郭承霖及本
    案被告袁偉傑、侯政旭、洪嘉文、辛○○、許樹恭、鄭達夫、
    趙冠淯等人之入出境紀錄、扣案之雲端帳冊及Skype帳號（r
    ed5858）之美女科技VOS話務系統資料夾、Skype帳號（chi5
    8168）之奇奇科技帳號通訊對象資料夾、其餘被告之Skype
    帳號通訊對象資料夾、『詐欺話術教戰守則』、丑○○、呂致賢
    、辰○○、劉家祥、乙○○等人往返雅加達之機票影本、另案被
    告甲○○與被告卯○○(「鑽石」)及戊○○之微信對話紀錄截圖、
    被告呂劉阿娘花旗銀行帳號0000000000號帳戶及華南銀行帳號00
    0000000000號帳戶、癸○○中信銀行帳號0000000000000000號
    帳戶、蕭玉美埔里郵局帳號000-00000000000000號帳戶、陳
    安潔土地銀行太平分行帳號000000000000號帳戶、陳弘斌彰
    化銀行帳號00000000000000號帳戶「一定金額以上通貨交易
    資料」交易紀錄截圖、曾英瑛國泰世華銀行五權分行帳號00
    0000000000號帳戶於「扣案雲端帳冊」內之人頭帳戶資料截
    圖、另案被告甲○○等多名共犯之自白、入出境資料查詢結果
    、丑○○手機查獲雲端檔案之人頭帳戶資料、大陸被害人資料
    、總帳資料、車行提款資料、105 年12月薪資資料、106年1
    月薪資資料、生活公約、筆錄單、SKYPE 帳號群組中之合作
    廠商聯絡人帳號、詐騙機房現場平面圖、被害人清單、臺灣
    雲林地方法院107年度訴字第371號案件107年聲搜字第71號
    、雲林縣警察局刑事警察大隊搜索扣押筆錄、扣押物品目錄
    表、雲林縣警察局刑事警察大隊搜索扣押筆錄、扣押物品目
    錄表（受搜索人：子○○、陳兆呈、劉佳杰、張頂尉、賴彥宇
    、鄭和承、林詩涵）、106年聲搜字第868號搜索票、雲林縣
    警察局刑事警察大隊搜索扣押筆錄、扣押物品目錄表（受搜
    索人：林昀盈、邱立翔、彭敬富、王紹宇、魏志全、丑○○、
    俞冠鈴、潘祀辰、陳嘉能）、被告林昀盈、邱立翔之玉山銀
    行帳戶封面及內頁交易明細、被告邱立翔與林昀盈微信對話
    截圖、手機相片截圖、護照截圖、平面圖、教戰守則、聯絡
    人截圖、譯文、大額通貨交易明細、穩賺跨境機房IP查詢單
    、Skype帳號apple989889 、aZ0000000000之通聯紀錄、被
    告戊○○、己○○遭扣案之USB隨身碟1支、行動硬碟1顆、癸○○
    中信銀帳戶之存摺、提款卡、TP-LINK分享器行動電源1個、
    SAMSUMG Note 8手機1支、iPhone 6手機1支、USB隨身碟內
    容列印1份、癸○○中信銀帳戶之立帳基本資料暨歷史交易明
    細、被告卯○○遭扣案之iPhone手機2支、現金122,000元、第
    一銀行金融卡1張、BOTTEGA VENETA手提肩包及手拿包各1個
    等件為其主要論據。
肆、按被告或共犯之自白，不得作為有罪判決之唯一證據，仍應
    調查其他必要之證據，以察其是否與事實相符，刑事訴訟法
    第一百五十六條第二項定有明文。是共犯間之自白，縱所述
    內容一致，因仍屬自白範疇，自不能逕以該共犯之自白作為
    證明他共犯所自白犯罪事實之補強證據。且此之所謂補強證
    據，應求諸於共犯之自白以外之證據，必須其中一共犯之自
    白先有補強證據，而後始得以該自白作為被告或其他共犯自
    白之補強證據。本案被告乙○○、午○○、辰○○、巳○○、袁偉傑
    、侯政旭、許樹恭等人固就本案犯罪事實為認罪之表示，然
    均無被告乙○○、午○○、辰○○、巳○○、袁偉傑、侯政旭、許樹
    恭及另案被告或其他共犯自白以外之補強證據予以佐證，是
    自難以上開被告或共犯等人之自白，相互作為證明其中一方
    所自白之犯罪事實之補強證據，足證上開被告乙○○、午○○、
    辰○○、巳○○、袁偉傑、侯政旭、許樹恭等人及其他共犯之自
    白均不足資為被告卯○○等14人就附表編號1至38、40至111所
    示部分犯行不利之依據。
伍、次查：公訴意旨提出之上開被告卯○○等14人之入出境整理資
    料、穩賺跨境機房IP查詢單、現場平面圖及筆錄單等書證，
    經核僅足以證明被告卯○○等14人，除被告卯○○、戊○○、己○○
    及未○○外，確有前往印尼及其等確有在印尼設置電話詐騙機
    房而已，並不足以證明被告卯○○等14人對附表編號1至38、4
    0至111所示之大陸地區人民有何施詐之犯行（即除編號39所
    示之被害人吳芬芬外），揆諸前開說明，此部分書證自不足
    資為被告卯○○等14人不利之補強證據。另公訴意旨提出之上
    開107年1月02日查扣之另案被告丑○○手機內雲端檔案之人頭
    帳戶資料、被害人資料、總帳資料、車行提款資料、105年1
    2月薪資資料及106年01月薪資資料等書證，經核亦僅係另案
    被告丑○○個人所紀錄之相關犯罪資料而已，該等犯罪資料之
    性質仍屬與另案被告丑○○之自白相同之重覆性證據，而非屬
    另案被告丑○○自白以外之其他得以資為補強證據使用之證據
    ，從而，該等書證自不足以資為被告卯○○等14人確有對附表
    編號1至38、40至111所示之大陸地區人民（即除編號39所示
    之被害人吳芬芬外）施詐之不利依據，揆諸前開說明，此部
    分書證自不足資為被告卯○○等14人不利之補強證據。至於公
    訴意旨提出之Skype帳號aZ0000000000號及帳號apple989889
    號之通聯紀錄等書證，經核亦僅足以證明被告乙○○、寅○○、
    午○○、辰○○、巳○○、袁偉傑、侯政旭、洪嘉文、趙冠淯、許
    樹恭等人確有於上開期間利用上開Skype帳號與其等之在臺
    灣地區之親友聯絡而已，並不足以證明被告卯○○等14人對附
    表編號1至38、40至111所示之大陸地區人民有何施詐之犯行
    （即除編號39所示之被害人吳芬芬外），揆諸前開說明，此
    部分書證自亦不足資為被告卯○○等14人不利之補強證據。職
    此，揆諸前開說明，自難僅憑共同被告乙○○、午○○、辰○○、
    巳○○、袁偉傑、侯政旭、許樹恭及另案被告甲○○、楊凱儒、
    子○○、林昀盈、邱立翔、彭敬富、王紹宇、魏志全、丑○○、
    劉家祥、劉佳杰、張頂尉、游婷雅、賴彥宇、劉文生、楊凱
    忠、林詩涵、盧豐彥、俞冠鈴、潘祀辰、陳嘉能、陳兆呈、
    翁尉倫、鄭和承、盧豐彥、柳婷豫之自白即遽認被告卯○○等
    14人確有就編號1至38、40至111所示被害人施以詐術而涉犯
    前揭三人以上共同以電子通訊對公眾散布而犯詐欺取財等罪
    嫌，遑論被告寅○○、午○○、巳○○、袁偉傑、侯政旭、洪嘉文
    、許樹恭另有涉犯上開參與犯罪組織罪等罪嫌，堪認被告卯
    ○○等14人被訴就附表編號1至38、40至111所示部分犯行（即
    除附表編號39所示被害人吳芬芬外），均屬不能證明。　　
陸、又被告寅○○、午○○、巳○○、袁偉傑、侯政旭、洪嘉文、許樹
    恭等人，觀以其等之入出境資料（偵31604號卷第51至89、2
    31至239、247至249、257、265至266、273、281至282、289
    、297、305、313至314、321至322、329至330頁）可知，被
    告寅○○、午○○、巳○○、袁偉傑、侯政旭、洪嘉文、許樹恭於
    被害人吳芬芬（即附表編號39）遭詐騙而陷於錯誤，將款項
    匯入機房成員指定之帳戶等期間，尚未前往印尼雅加達，而
    難認其等於被害人吳芬芬遭詐騙之際，人在上揭「穩賺」機
    房內，是自無從徒以被告寅○○、午○○、巳○○、袁偉傑、侯政
    旭、許樹恭上揭自白即率認其等就附表編號39部分亦涉犯組
    織犯罪條例第3條第1項後段、刑法第339條之4第1項第2、3
    款等罪嫌。
柒、被告己○○部分：
    訊據被告己○○固坦承其有於105年年底期間協助被告戊○○經
    營美女科技話務系統，幫忙被告戊○○處理雜事等事實，惟堅
    詞否認有何三人以上共同以電子通訊對公眾散布而犯詐欺取
    財等犯行，辯稱：伊並未跟被告戊○○共同經營美女科技話務
    系統，且伊協助的部分只有一些雜事的處理，伊也不清楚話
    務系統是提供給詐騙集團使用等語；辯護人則為被告己○○辯
    護稱：被告己○○於警詢、偵查中均一致證稱其於105年間有
    正當工作，偶爾才會去協助被告戊○○處理雜事及提領款項，
    且本案並無事證足以證明被告己○○所提領之款項為詐騙所得
    ，自無從為被告己○○有罪之認定等語。經查：
一、被告己○○於警詢時供稱：伊於107年6月份間，在乾坤鐵材行
    工作，而員警查扣之隨身碟、行動硬碟及癸○○之帳戶均係戊○○先前經營話務系統所用之物，但伊並沒有與戊○○共同經營
    美女科技話務系統，伊當時有正常工作，伊只有放假時才會
    協助戊○○處理雜事或自癸○○帳戶提領款項而已。伊大約自10
    5年年底至106年2至3月間有協助戊○○而已，而伊並沒有獲取
    任何報酬等語（警卷第57至59頁）；復於偵查中供稱：美女
    科技係伊姐姐自105年開始經營，大約該年年底，伊有協助
    幫忙聯繫客人等，直到106年2、3月間為止。伊當初也有經
    由戊○○之介紹認識甲○○，而因為伊當時有正當工作，所以伊
    並沒有向戊○○收取報酬等語（ 他840號卷第76頁）。而被告
    戊○○則於警詢時供稱：己○○只是伊的弟弟，並非伊的員工，
    是因為伊當時正在轉換跑道要換工作比較忙，所以有時候才
    會請他幫忙處理系統雜事或是提款而已，伊也沒有支付任何
    報酬給己○○等語（警卷第39至45頁）。互核證人戊○○與被告
    己○○所述，被告己○○僅係單純協助被告戊○○於105年年底至1
    06年2、3月間欲轉換工作之際，幫忙處理美女科技相關雜事
    而已，與本案被害人吳芬芬係於105年9月23日遭詐騙之時間
    ，容有相當之差距，自難認被告己○○於被害人吳芬芬遭詐騙
    之時，確有任何協助被告戊○○經營美女科技話務系統之行為
    。　
二、從而，被告己○○既非與被告戊○○共同經營美女科技話務系統
    ，且其僅於105年年底至106年2、3月間協助被告戊○○處理話
    務系統等雜事，而被害人吳芬芬於105年9月23日已遭「穩賺
    」機房詐騙而將款項匯入機房所指定帳戶，是上開犯罪業已
    既遂，自無從再對後續始協助幫忙之被告己○○以刑法第339
    條之4第1項第2、3款之三人以上共同以電子通訊對公眾散布
    而犯詐欺取財等罪嫌相繩。　
捌、被告未○○部分：
    訊據被告未○○固坦承其有經營淘寶網商店等事實，惟堅詞否
    認有何三人以上共同以電子通訊對公眾散布而犯詐欺取財等
    犯行，辯稱：伊經營淘寶網商店有販售大陸地區電話卡，但
    伊並不清楚甲○○等人購買上揭電話卡、音頻辨識器等物是要
    用來作為詐騙使用等語；辯護人則為被告未○○辯護稱：被告
    未○○本案販賣人頭電話卡之犯行，業經臺灣臺中地方檢察署
    檢察官以106年度偵字第18067號為緩起訴處分確定，是本案
    與前案應係同一案件，本案自應為不受理之判決。縱認本案
    與前案並非同一案件，依據證人甲○○、丑○○之證述可知，其
    等雖有向被告未○○購買上揭物品，但未○○對於上揭物品要作
    何使用，主觀上並無認識，且亦無證據證明上開物品有用以
    作為向被害人吳芬芬為詐騙使用。又丑○○亦稱奇奇科技為「
    穩賺」詐騙機房沒有配合過的系統商。是被告未○○雖於本案
    警詢時為認罪之表示，僅係其當時為避免麻煩，便宜行事而
    已，以被告未○○從事網路買賣之生意，其怎可能知道所販賣
    大量人頭電話卡將遭用以為詐騙使用，是應為被告未○○無罪
    之判決等語。經查：
一、被告未○○確有於105年3月至106年3月間（因另案被告蔡承憲
    遭查獲為止），於臺中市○區○○路000○0號經營淘寶網商店，
    販售各項淘寶網代購商品及大陸地區電話卡等事實，業據被
    告未○○於警詢、偵查時坦認屬實（他4425號卷第113至135、
    317至326頁、他840號卷第145、148頁、警卷第62至64、65
    至66頁、偵5393號卷一第255至257頁），核與證人邱俐涵、
    陳映如、郭靜璇、蕭俊傑分別於警詢、偵查中所為證述（他
    4425號卷第157至177、178至194、196至219、324至326頁、
    他840號卷第127至129、133至135、136至138、141、143、1
    46、148頁）大致相符，復有淘寶網商店現場照片、106年6
    月7日臺北市政府警察局大安分局搜索、扣押筆錄、扣押物
    品目錄表、臺中市政府警察局第三分局搜索、扣押筆錄、扣
    押物品目錄表、淘寶網商店現場圖、商業發票影本、記帳資
    料、電腦採證列印資料（大陸廠商對話紀錄、excel名冊）
    各1份（他4425號卷第85至92、101至104、106至110、112、
    232、233、234至299頁）在卷可考，是上開事實，首堪認定
    屬實。然依上揭事實，仍不足以證明被告未○○確有三人以上
    共同以電子通訊、網際網路對公眾散布而犯詐欺取財之犯行
    。
二、查證人甲○○固於警詢證稱：伊有向「奇奇」購買大陸地區人
    頭電話卡，但伊不清楚經營者為何人，只記得據點在臺中市
    北區進化路附近。伊當時透過張家榮所經營之「財源」總帳
    房以skype向「奇奇」購買全球通及中國聯通之人頭電話卡
    以及gateway閘道器、音頻辨識器等物，再由伊本人前往該
    商店取貨並分配給集團成員分批帶過去印尼使用。後來伊等
    還有使用skype帳號「穩賺1T」、「穩賺2T」跟「奇奇」下
    單購買人頭卡，再由其餘在臺成員前往取貨；其中扣案電腦
    資料中顯示之門號00000000000及00000000000應該就是伊等
    向「奇奇」購買之人頭電話門號無誤。據此，伊認為「奇奇
    」就是專門販賣人頭電話卡給各詐欺機房使用的等語（警卷
    第103至106、107至109頁），而扣案之「穩賺」機房電腦資
    料中，確有「穩賺」詐欺機房與暱稱「奇奇」之skype聯繫
    紀錄（警卷第65至66頁），然依此僅足以證明被告未○○所經
    營之淘寶網商店有販賣上揭2張大陸地區門號卡、gateway閘
    道器及音頻辨識器等物予「穩賺」詐騙機房乙情，仍無從逕
    以此而率認被告未○○涉有公訴意旨所指犯行。
三、參以證人即被害人吳芬芬於報案時所述，其係接獲門號+000
    000000000000自稱電信局之人所撥打之電話，稱其身份證遭
    到盜用而欠費，並要其聯繫00000000000號門號，其依指示
    撥打該門號後，對方則謊稱為公安局，要其依據指示操作銀
    行卡之防火牆而使其受騙將款項匯入對方所指定之帳戶，嗣
    後對方另曾以00000000000門號再次聯繫其，問其有無其他
    卡片等語（警卷第110至111頁），則以證人上揭所述之門號
    ，均與本案被告未○○販賣而經員警查扣所得之門號有所不同
    乙情可知，被告未○○縱知其所販賣之大陸地區人頭電話卡後
    續將遭作為詐欺機房詐騙被害人所用，惟依本案卷證資料，
    被害人吳芬芬既非由機房內成員以證人甲○○向被告未○○所購
    得之人頭電話卡詐騙，自難認被告未○○對於證人甲○○及其等
    所屬「穩賺」詐騙機房詐騙被害人吳芬芬之犯行有所參與。
    再且，被告未○○僅單純販賣大陸地區人頭電話卡予證人甲○○
    ，供其所屬之「穩賺」詐騙機房使用，然參諸一般常理，人
    頭電話卡至多僅能用以為門號之撥打，而與被告戊○○提供話
    務系統尚須協助設定語音詐騙等功能不同，自難僅以被告未
    ○○販賣上揭扣案2支大陸地區人頭門號予證人甲○○，而認被
    告未○○與「穩賺」詐騙機房成員間有所犯意之聯絡與行為之
    分擔。職此，自難徒以被告未○○於警詢、偵查中之自白及證
    人甲○○、邱俐涵、陳映如、郭靜璇、蕭俊傑所為證述率認被
    告未○○涉有本案犯行，而以刑法第339條之4第1項第2、3款
    之三人以上共同以電子通訊對公眾散布而犯詐欺取財等罪嫌
    相繩。　　　
玖、綜上所述，依舉證分配之法則，對於被告卯○○等14人之成罪
    事項，應由檢察官負舉證義務，本案遍查全卷核無足認被告
    卯○○等14人確有公訴人所指上揭犯行之直接證據，公訴人所
    提之間接證據，於一般經驗上亦未能將有利被告卯○○等14人
    之其他合理情況逕予排除。從而，被告卯○○等14人就上揭部
    分是否涉有上揭所載之犯行，仍有合理懷疑存在，無法說服
    本院形成被告卯○○等14人涉犯上開被訴犯罪之確定心證，則
    依罪疑唯有利於被告原則，即應對被告卯○○等14人為有利之
    認定。是以，揆諸上揭刑事訴訟法規定及裁判意旨，自應為
    被告卯○○、戊○○、趙冠淯、乙○○、辰○○就附表編號1至38、4
    0至111所示部分、被告寅○○、午○○、巳○○、袁偉傑、侯政旭
    、洪嘉文、許樹恭、未○○、己○○就本案附表編號1至111所示
    部分均為無罪之諭知。
丁、至被告庚○○、壬○○、辛○○、丙○○○、鄭達夫，由本院另行審
    結，併予敘明。　　
據上論斷，應依刑事訴訟法第299條第1項前段、第301條第1項前
段，刑法第28條、第339條之4第1項第2款、第3款、第47條第1項
、第38條第2項前段，刑法施行法第1條之1第1項，判決如主文。
本案經檢察官林清安提起公訴及追加起訴，檢察官丁○○到庭執行
職務。
中　　華　　民　　國　　111 　年　　8 　　月　　30　　日
                  刑事第十庭    審判長法  官  陳玉聰
　　　　　　　　　                    法  官  林芳如
　　　　　　　　　                    法  官  林怡姿
以上正本證明與原本無異。
如不服本判決應於收受送達後20日內向本院提出上訴書狀，並應
敘述具體理由；其未敘述上訴之理由者，應於上訴期間屆滿後20
日內向本院補提理由書（均須按他造當事人之人數附繕本）「切
勿逕送上級法院」。
告訴人或被害人如不服判決，應備理由具狀向檢察官請求上訴，
上訴期間之計算，以檢察官收受判決正本之日起算。
                                      書記官  黃泰能
中　　華　　民　　國　　111 　年　　8 　　月　　30　　日

附錄論罪科刑法條
刑法第339條之4
犯第三百三十九條詐欺罪而有下列情形之一者，處一年以上七年
以下有期徒刑，得併科一百萬元以下罰金：
一、冒用政府機關或公務員名義犯之。
二、三人以上共同犯之。
三、以廣播電視、電子通訊、網際網路或其他媒體等傳播工具，
    對公眾散布而犯之。
前項之未遂犯罰之。
附表：
編號 被害人  被騙金額（人民幣） 折合新臺幣金額 1 梁佶   2.7萬元      124,200元 2 立明  0.36萬元       16,560元 3 王麗霞 16.59萬元      763,140元 4 王威  50.6萬元       27,600元 5 侯愛生  5.14萬元      236,440元 6 劉冬梅 10.99萬元       45,540元 7 鄭觀良  0.25萬元       11,500元 8 龍琼  1.48萬元       68,080元 9 朱德芳  5.1l萬元      235,060元 10 周隻雄  2.79萬元      128,340元 11 孫桂艷  2.97萬元      136,620元 12 劉娟娟  1.29萬元       59,340元 13 雙方方  1.12萬元       51,520元 14 王桂芝  9.77萬元      449,420元 15 王娜   l.l萬元       50,600元 16 李昌   2.8萬元      128,800元 17 關敬偉  3.85萬元      177,100元 18 魏艷霞  0.52萬元       23,920元 19 林瑞苗  1.3l萬元       60,260元 20 陳琳  1.96萬元       90,160元 21 希冬梅  1.87萬元       86,020元 22 袁燕姣 14.34萬元      659,640元 23 劉長林  0.44萬元       20,240元 24 王東皎 10.17萬元      467,820元 25 高海彬  5.55萬元      255,300元 26 華德源  8.75萬元      402,500元 27 孫荃林 18.63萬元      856,980元 28 董和華     5萬元      230,000元 29 劉景華  0.79萬元       36,340元 30 賈云利  0.18萬元        8,280元 31 王興龍  0.8l萬元       37,260元 32 李士忠   4.4萬元      202,400元 33 梁漢新  6.34萬元      291,640元 34 姚士龍 43.8l萬元    2,015,260元 35 申永寬   0.8萬元       36,800元 36 陳香菊  1.61萬元       74,060元 37 張紅艷  1.48萬元       68,080元 38 朱久浩  2.98萬元      137,080元 39 吳芬芬     5萬元      230,000元 40 于永林  1.74萬元       80,040元 41 楊嬌  3.87萬元      178,020元 42 劉伯林 21.08萬元      969,680元 43 趙金奎  1.03萬元       47,380元 44 武立剛  0.96萬元       44,160元 45 劉振坦  1.19萬元       54,740元 46 李榮學  0.36萬元       16,560元 47 于貴華  6.29萬元      289,340元 48 敖貴蓉  0.63萬元       28,980元 49 薛林興  0.89萬元       40,940元 50 李敬會  l.45萬元       66,700元 51 李明   7.6萬元      349,600元 52 李誠  1.29萬元       59,340元 53 趙桂珍  0.99萬元       45,540元 54 張立平  1.19萬元       54,740元 55 張洪銀   0.8萬元       36,800元 56 王桂旺    3l萬元    1,426,000元 57 王修蘭 10.26萬元      471,960元 58 申軍  2.82萬元      129,720元 59 任忠錄   1.5萬元       69,000元 60 李霞  8.99萬元      413,540元 61 南福花   4.4萬元      202,400元 62 婁寶庫  1.31萬元       60,260元 63 張新菊    ll萬元      506,000元 64 朱麗娜  0.42萬元       19,320元 65 陳靜   0.7萬元       32,200元 66 胡秀芬  0.32萬元       14,720元 67 易加吉  12.5萬元      575,000元 68 劉元明  3.02萬元      138,920元 69 高詩慧  0.6l萬元       28,060元 70 喬奎臣 47.76萬元    2,196,960元 71 張殿有  1.25萬元       57,500元 72 王金芬 138.58萬元    6,374,680元 73 寧蛾 14.24萬元      655,040元 74 趙敏杰  2.15萬元       98,900元 75 楊喆  1.62萬元       74,520元 76 塗金聯  5.73萬元      263,580元 77 王浩  4.01萬元      184,460元 78 范群淑  1.58萬元       72,680元 79 王峰   6.4萬元      294,400元 80 李淑卿    34萬元    1,564,000元 81 寇林祥  2.88萬元      132,480元 82 郭蘇婷   9.1萬元      418,600元 83 王金柱  2.35萬元      108,100元 84 吳娜  1.18萬元       54,280元 85 溫普賢   l.l萬元       50,600元 86 柳俊芳  3.25萬元      149,500元 87 張桂珍 16.09萬元      740,140元 88 陳小琴 20.05萬元      922,300元 89 楊紅衛  6.14萬元      282,440元 90 張小文  6.99萬元      321,540元 91 張藍穎 16.99萬元      781,540元 92 李娟  2.79萬元      128,340元 93 夏廣仁  3.98萬元      183,080元 94 袁秀英  3.46萬元      159,160元 95 鄭宏俊 47.27萬元    2,174,420元 96 陳利珍  9.68萬元      445,280元 97 楊嫻  2.01萬元       92,460元 98 韋迪柯  12.5萬元      575,000元 99 張竹蘭  9.83萬元      452,180元 100 羅除蘭  8.84萬元      406,640元 101 王玲 20.59萬元      947,140元 102 曹久利 11.48萬元      528,080元 103 吳切陽  5.58萬元      256,680元 104 陸永生 11.41萬元      524,860元 105 孫鳳秀   2.1萬元       96,600元 106 王鴻 72.59萬元    3,339,140元 107 潘鳳珍  4.74萬元      218,040元 108 劉艷紅 18.17萬元      835,820元 109 郭曉麗  4.47萬元      205,620元 110 蘆芳敏  4.32萬元      198,720元 111 段梅蘭     3萬元      138,000元  合      計     43,153,060元 

附件：
編號         名稱  數量  扣押處所 所有人 備註 1 IPHONE手機（門號0000000000號、IMEZ000000000000000） 1支 臺中市○○區○○路○段000巷00弄00號 卯○○ 雲林縣警察局刑事警察大隊107年6月26日扣押物品目錄表（警卷第147、151頁） 2 IPHONE手機（門號0000000000號、IMEZ000000000000000） 1支    3 新臺幣 122,000元 雲林縣○○市○○路○段000號   4 第一銀行金融卡00000000000 1張    5 BOTTEGA VENETA手提肩包 1個    6 BOTTEGA VENETA手拿包 1個    

7 三星手機（門號0000000000、IMEZ000000000000000、000000000000000） 1支 彰化縣○○鄉○○街00號 戊○○ 雲林縣警察局刑事警察大隊107年6月26日扣押物品目錄表（警卷第169頁） 8 癸○○中國信託銀行000000000000號帳戶存摺 1本    9 USB隨身碟 1個    10 行動硬碟 1個    11 TP-LINK分享器行動電源 1個    12 IPHONE手機（門號0000000000、IMEZ000000000000000） 1支 彰化縣○○鄉○○街00號 己○○